sk-SK: Vlastnosti sprchy: Vstavané sedadlo; Zarámovaný; Bezrámový; Úchytka; Ručná sprcha; Sprchová vanička; Úložné možnosti; Termostatické ovládanie; Iné
ja: シャワーの特徴: シート内蔵; フレーム付き; フレームレス; 手すり; 手持ちシャワー; シャワートレイ; ストレージオプション; サーモスタット制御; その他
de: Eigenschaften der Dusche: Integrierter Sitz; Gerahmt; Rahmenlos; Haltegriffe; Handbrause; Duschtasse; Lageroptionen; Thermostatische Steuerungen; Sonstiges
hr-HR: Značajke tuša: Ugrađeno sjedalo; S okvirom; Bez okvira; Rukohvati; Ručni tuš; Tuš kada; Mogućnosti pohrane; Termostatske kontrole; Ostalo
tr: Duş özellikleri: Yerleşik koltuk; Çerçeveli; Çerçevesiz; Tutma çubukları; El tipi duş başlıkları; Duş teknesi; Depolama seçenekleri; Termostatik kontroller; Diğer
vi: Tính năng vòi hoa sen: Ghế tích hợp; Có khung; Không khung; Thanh vịn; Vòi sen cầm tay; Tấm đáy; Tùy chọn lưu trữ; Điều khiển nhiệt; Khác
pt-BR: Recursos do chuveiro: Assento embutido; Emoldurado; Sem moldura; Barras de apoio; Chuveiro de mão; Base de chuveiro; Opções de armazenamento; Controles termostáticos; Outro
fi: Suihkun ominaisuudet: Sisäänrakennetut istuimet; Kehystetty; Kehyksetön; Tartuntatangot; Kädessä pidettävä suihku; Suihkuallas; Säilytysvaihtoehdot; Termostaattiset säätimet; Muu
ko: 샤워 기능: 내장 좌석; 프레임 있음; 프레임 없음; 손잡이 바; 비고정식 샤워기 헤드; 샤워 트레이; 저장 옵션; 온도 조절 장치; 기타
bg-BG: Характеристики на душ: Вградена седалка; С рамка; Без рамки; Дръжки за хващане; Ръчен душ; Душ вана; Опции за съхранение; Термостатично управление; Други
zh-CN: 淋浴房特点: 内置座凳; 镶框; 无框; 扶手杆; 手持式花洒; 淋浴盆; 多种收纳选择; 恒温控制; 其他
nb: Dusjfunksjoner: Innebygd sete; Innrammet; Rammeløs; Håndtak; Håndholdt dusj; Dusjkar; Oppbevaringsalternativer; Termostatiske kontroller; Annet
nl: Kenmerken douche: Ingebouwde stoel; Omlijst; Zonder lijst; Handgreep; Handdouche; Douchebak; Opbergmogelijkheden; Thermostatische bediening; Andere
pl: Charakterystyka prysznica: Wbudowane siedzenie; W ramie; Bez ramy; Uchwyty bezpieczeństwa; Słuchawka prysznicowa; Brodzik prysznicowy; Opcje przechowywania; Sterowanie termostatyczne; Inne
da: Bruserfunktioner: Indbygget sæde; Indrammet; Rammeløs; Gribebøjler; Håndholdt bruser; Brusebakke; Opbevaringsmuligheder; Termostatiske indstillinger; Andet
el: Χαρακτηριστικά ντους: Ενσωματωμένο κάθισμα; Πλαισιωμένο; Χωρίς πλαίσιο; Μπάρες αρπαγής; Ντους χειρός; Δίσκος ντους; Επιλογές αποθήκευσης; Θερμοστατικοί έλεγχοι; Άλλο
sv: Detaljer för dusch: Inbyggt säte; Inramad; Ramlös; Handtag; Handhållen dusch; Duschkar; Förvaringsalternativ; Termostatiska kontroller; Övrigt
sl-SI: Lastnosti tuša: Vgrajen sedež; Uokvirjena; Brez okvirja; Prijemne palice; Ročna prha; Tuš kad; Možnosti shranjevanja; Termostatski nadzor; Drugo
fr: Caractéristiques de la douche: Siège intégré; Encadré; Sans cadre; Barres d’appui; Douchette à main; Receveur de douche; Possibilités de rangement; Commandes thermostatiques; Autre
th: คุณลักษณะของฝักบัว: มีที่นั่งแบบบิวท์อิน; ใส่กรอบ; ไร้กรอบ; ราวทรงตัว; ฝักบัวแบบมือถือ; ถาดรองอาบน้ำ; ตัวเลือกการจัดเก็บ; การควบคุมอุณหภูมิ; อื่นๆ
pt-PT: Características do chuveiro: Assento embutido; Emoldurado; Sem moldura; Barras de apoio; Cabeça de chuveiro portátil; Base de chuveiro; Opções de armazenamento; Controlos termostáticos; Outro
en: Shower features: Built-in seat; Framed; Frameless; Grab bars; Handheld shower; Shower tray; Storage options; Thermostatic controls; Other
ru: Характеристики душа: Встроенное сиденье; С рамой; Без рамы; Поручни; Ручной душ; Поддон для душа; Места для хранения; Термостатическое управление; Другое
lt-LT: Dušo ypatybės: Integruotas suolelis; Su rėmu; Be rėmo; Turėklai; Rankinė dušo galvutė; Dušo padėklas; Patogu sandėliuoti; Termostatiniai maišytuvai; Kita
ro-RO: Caracteristici duș: Scaun incorporat; Cu cadru metalic; Fără cadru metalic; Bare de susținere; Duș de mână; Cadă de duș; Opțiuni de depozitare; Comenzi termostatice; Altele
hu: Zuhany jellemzői: Beépített ülés; Keretezett; Keret nélküli; Fogórudak; Kézi zuhany; Zuhanytálca; Tárolási lehetőségek; Termosztatikus vezérlések; Egyéb
zh-TW: 浴簾特點: 內建座椅; 裱框; 無框; 扶手; 手持蓮蓬頭; 淋浴盆; 儲存選項; 恆溫控制; 其他
cs: Vlastnosti sprchy: Vestavěné sedadlo; Zarámovaný; Bez rámu; Madla; Ruční sprcha; Sprchová vanička; Úložiště; Termostatické ovládání; Jiné
it: Funzionalità della doccia: Sedile incorporato; Con cornice; Senza cornice; Maniglioni; Doccia portatile; Piatto doccia; Opzioni di archiviazione; Controlli termostatici; Altro
es: Características de la ducha: Asiento incorporados; Enmarcado; Sin marco; Barra de apoyo; Ducha de mano; Plato de ducha; Opciones de almacenamiento; Controles termostáticos; Otros